【裁判字號】    97,簡上,484
【裁判日期】    970827
【裁判案由】    商標法
【裁判全文】
臺灣板橋地方法院刑事判決             97年度簡上字第484號
上  訴  人
即  被  告  甲○○
上列上訴人即被告因違反商標法案件，不服本院九十七年度簡字
第五八八號中華民國九十七年三月二十八日第一審判決（聲請簡
易判決處刑案號：九十六年度偵字第二八二六０號），提起上訴
，本院管轄之第二審合議庭判決如下：
    主  文
上訴駁回。
    事實及理由
一、本案經本院審理結果，認第一審以被告係商標法第八十二條
    之販賣仿冒商標商品罪，判處拘役二十日，並諭知易科罰金
    之標準為新臺幣（下同）一千元折算一日，及扣案之仿冒「
    CALVIN KLEIN」商標女用內褲七件及男用內褲一件均沒收，
    認事用法及量刑均無不當，應予維持，並引用第一審判決書
    記載之事實、證據及理由（詳如附件）。
二、被告甲○○上訴意旨略以扣案之「CALVIN KLEIN」牌內褲是
    幾年前友人所贈送的，伊因為經濟問題，於工作之餘兼做網
    拍生意，是將家中所用不到的物品或二手物品上網拍賣，伊
    根本不知道友人所贈送的物品是仿冒品云云。
三、訊據被告甲○○承認自民國九十六年十月三十日起，在臺北
    縣土城市○○街70號4 樓居所，利用電腦設備連接網際網路
    ，在露天拍賣網站上刊登販售「CALVIN KLEIN」牌內褲訊息
    ，及警方確辭於九十六年十一月十七日十九時五十分許在上
    開居處扣得仿冒「CALVIN KLEIN」商標女用內褲七件及男用
    內褲一件等事實，惟矢口否認有何違反商標法犯行，先係辯
    稱扣案之「CALVIN KLEIN」牌內褲是幾年前伊姐姐的朋友送
    給伊姐姐的，送的時間不知道云云（參見本院九十七年六月
    二十五日準備程序筆錄）；嗣改稱扣案之「CALVIN KLEIN」
    牌內褲是別人送給伊太太的，不是批貨來的，這些貨完全沒
    有用到云云。被告就扣案之前揭仿冒「CALVIN KLEIN」牌內
    褲之來源，先後所述不一，其所辯顯難採信。而被告明知未
    得商標權人同，於同一商品使用相同之註冊商標之商品而販
    賣之事實，業據原審判決詳述認定犯罪事實之證據及理由，
    被告空言否認犯罪，並無可採。從而，被告上訴以原審認定
    事實有誤，求予撤銷改判，為無理由，應予駁回。
據上論結，應依刑事訴訟法第四百五十五條之一第一項、第三項
、第三百六十八條、第三百七十三條，判決如主文。
本案經檢察官乙○○到庭執行職務。
中    華    民    國    97    年    8     月    27    日
                  刑事第十四庭  審判長法  官  李幼妃
                                      法  官  鄭燕璘
                                      法  官  張紹省
以上正本證明與原本無異
不得上訴。
                                      書記官  黃頌棻
中    華    民    國    97    年    8     月    27    日
附錄本案論罪科刑法條全文
商標法第81條
未得商標權人或團體商標權人同意，有下列情形之一者，處三年
以下有期徒刑、拘役或科或併科新臺幣二十萬元以下罰金：
一、於同一商品或服務，使用相同之註冊商標或團體商標者。
二、於類似之商品或服務，使用相同之註冊商標或團體商標，有
    致相關消費者混淆誤認之虞者。
三、於同一或類似之商品或服務，使用近似於其註冊商標或團體
    商標之商標，有致相關消費者混淆誤認之虞者。
商標法第82條
明知為前條商品而販賣、意圖販賣而陳列、輸出或輸入者，處一
年以下有期徒刑、拘役或科或併科新臺幣5萬元以下罰金。


司法院資訊處製作；財團法人民間司法改革基金會備份。
